臺灣高雄地方法院民事判決
111年度雄小字第158號
原      告  馨琳揚企管顧問有限公司


法定代理人  唐明良  
訴訟代理人  張光怡  
被      告  泰勇通信科技有限公司

法定代理人  郭再得  
上列當事人間請求清償電信費事件，本院於民國111年3月1日言
詞辯論終結，判決如下：
    主      文
原告之訴駁回。
訴訟費用新臺幣壹仟元由原告負擔。
    事實及理由
一、原告主張：被告前向訴外人台灣之星電信股份有限公司（下
    稱台灣之星，原名威寶電信股份有限公司）申請租用門號00
    00000000號（下稱系爭門號）之行動電話服務，被告應按月
    遵期繳納電信服務費，若否，則應依違約條款給付違約金。
    詎被告未依約繳納電信服務費，迄至民國102年8月10日止，
    尚欠提前終止契約應付之專案補償金新臺幣（下同）1,906
    元未清償。嗣台灣之星於107年1月30日將上開債權讓與原告
    ，迭經催討，被告均置之不理。為此爰依電信服務契約及債
    權讓與之法律關係，提起本件訴訟等語。並聲明：被告應給
    付原告1,906元，及自102年8月11日起至清償日止，按年息5
    %計算之利息。
二、被告則以：本件依民法第127條第8款規定適用2年短期消滅
    時效，原告請求給付102年8月份之帳單，顯已罹於時效，主
    張時效抗辯等語，資為抗辯。
三、經查，原告主張被告前向台灣之星申辦系爭門號使用，尚欠
    提前終止契約應付之專案補償金1,906元未還乙情，業據其
    提出行動電話服務申請書、專案同意書、電信費帳單、債權
    讓與證明書、債權讓與暨強制執行(預告)通知函、中華郵政
    掛號郵件收件回執、被告營業稅籍登記資料公示查詢、高雄
    市政府營利事業登記證、經濟部函為憑（見本院卷第11至29
    頁），經本院核對無誤，堪信為真實。
四、本院之判斷：
  ㈠按商人供給商品之代價請求權，因2年間不行使而消滅；時效
    完成後，債務人得拒絕給付，民法第127條第8款、第144條
    第1項分別定有明文。電信服務為電信業者提供之商品，而
    電話費為其提供商品之代價，審酌電信服務商品屬日常頻繁
    之交易，且有促從速確定必要性，且現今社會無線通信業務
    蓬勃發展，此類債權應有從速促其確定之必要性，應認電信
    業所提供之「電信服務」亦為民法第127條第8款所稱之「商
    品」，而有該條款2年短期時效之適用。又一般之專案補貼
    款，乃於申辦行動電話門號使用時，以須持續使用門號一定
    期間（即綁約）之承諾，取得月租費之減免優惠或專案商品
    （例如手機）之所有權，實質上亦屬電信公司販售商品之代
    價，非屬違約金，自應與月租費、商品價金等同視之，仍屬
    電信公司販售商品之代價，即應有上開條款短期時效之適用
    （臺灣高等法院所屬法院109年度法律座談會民事類提案第1
    號審查意見參照）。
  ㈡經查，被告向台灣之星申辦系爭門號使用，係以須持續使用
    門號一定期間（即綁約）之承諾，取得月租費減免優惠或專
    案手機之所有權，而其中有關補償金之約款係就申租人使用
    門號未滿合約期間而提前終止時，應依契約期間剩餘比例給
    付之款項等情，有專案同意書可稽（見本院卷第21頁），顯
    見該款項係電信業者於申租人未綁約時其原應支付之月租費
    、手機價金，與其因綁約而得取得月租費減免、手機優惠價
    格之差額。申言之，此等補償金係在原綁約目的不達之情形
    下，應補行給付予電信業者之月租費、手機價金，自應與月
    租費、手機價金等同視之，仍屬電信業者販售商品之代價，
    而有民法第127條第8款短期時效之適用，則原告主張補償金
    性質為違約金，應適用15年消滅時效等語，即非可採。次查
    ，原告主張之補償金1,906元，係計算至102年8月10日為止
    之金額，有電信費帳單可查（見本院卷第29頁），則台灣之
    星於翌日即102年8月11日起，即可行使對被告之請求權，該
    請求權時效應自102年8月11日起算，然原告遲至110年4月7
    日始寄發通知函，嗣於110年6月22日對被告聲請發支付命令
    ，顯已逾2 年短期時效。是被告為時效抗辯而拒絕給付，當
    屬有據。
五、綜上所述，原告依電信服務契約及債權讓與之法律關係，請
    求被告給付原告1,906元，為無理由，應予駁回。
六、訴訟費用負擔之依據：民事訴訟法第78條。本件訴訟費用額
    ，依職權確定如主文所示之金額。
中　　華　　民　　國　　111 　年　　3 　　月　　15　　日
                  高雄簡易庭　法　官   陳安信
以上正本係照原本作成。
如對本判決上訴，須於判決送達後20日內向本院提出上訴狀，並
須表明原判決所違背之法令及其具體內容與依訴訟資料可認為原
判決有違背法令之具體事實之上訴理由。（均須按他造當事人之
人數附繕本）。
民事訴訟法第436條之24第2項：對於本判決之上訴，非以違背法
令為理由，不得為之。
中　　華　　民　　國　　111 　年　　3 　　月　　15　　日
                              書記官  蔡妮君